【裁判字號】    97,交聲,3108
【裁判日期】    971230
【裁判案由】    交管條例聲異
【裁判全文】
臺灣板橋地方法院交通事件裁定        97年度交聲字第3108號
原處分機關  交通部公路總局臺北區監理所
異  議  人
即受處分人  甲○○
上列異議人因違反道路交通管理處罰條例案件，對於交通部公路
總局臺北區監理所九十七年十一月二十一日所為之北監營裁字裁
四○－Ａ○○ＸＬＷ一○三號裁決處分（原舉發案號：臺北市政
府警察局九十七年十月二十七日北市警交大字第Ａ○○ＸＬＷ一
○三號），聲明異議，本院裁定如下：
    主  文
異議駁回。
    理  由
一、原處分意旨略以：異議人即受處分人甲○○於九十七年十月
    二十三日上午十五時二十三分許，駕駛邱獻周即異議人之父
    所有之車牌號碼八Ｂ－六０九號營業小客車，行經臺北市○
    ○○路七十六號，因「駕駛執照吊扣期間駕駛小型車」違規
    ，經臺北市政府警察局交通大隊執勤警員以北市警交大字第
    Ａ○○ＸＬＷ一○三號舉發違反道路交通管理事件通知單當
    場舉發，原處分機關遂依道路交通管理處罰條例第二十一條
    第一項第五款、第四項後段、第六十七條第三項規定，裁處
    罰鍰新台幣（下同）九千元，吊銷駕駛執照，一年內禁考。
二、異議意旨略以：異議人雖有因酒駕受到吊扣汽車駕照而於上
    揭時、地，駕駛車號八Ｂ－六０九號營業小客車之事實，惟
    係因在異議人汽車駕照吊扣期滿的前六天，異議人之父邱獻
    周開著該車載運乘客，行駛間因剎車太急，不小心撞到左髖
    關節，致使舊疾復發，疼痛不堪，異議人於接到父親通知，
    始前往駕車帶父親去醫院看傷，有附上醫生證明可證，順道
    將乘客載往目的地，試問在這樣的情況下，誰能放手不管自
    己的至親，法律不外乎人情，為此聲明異議，請求撤銷原處
    分云云。
三、按汽車駕駛人，駕駛執照吊扣期間駕駛小型車或機器腳踏車
    者，處六千元以上一萬二千元以下罰鍰，並吊銷駕駛執照，
    一年內不得考領駕駛執照，道路交通管理處罰條例第二十一
    條第一項第五款、同條第四項後段及第六十七條第三項分別
    定有明文。
四、經查：本件異議人甲○○其原有之汽車駕駛執照，前因酒後
    駕車違規之故，經依法吊扣一年，期間自九十六年十月二十
    九日起至九十七年十月二十八日止，而其係於上開駕駛執照
    吊扣期間內之九十七年十月二十三日十五時二十三分許，仍
    駕駛車牌號碼八Ｂ－六０九號營業小客車，行經臺北市○○
    ○路七十六號時，而為執勤警員攔查，而發現其「駕駛執照
    吊扣期間駕駛小型車」違規，並依法製單舉發之事實，有臺
    北市政府警察局掌電字第Ａ○○ＸＬＷ一○三號舉發違反道
    路交通事件通知單、臺北市政府警察局交通警察大隊九十七
    年十一月十七日北市警交大執字第○九七三四二四五六○○
    號書函、交通部公路總局臺北監理所北監營裁字裁四○－Ａ
    ○○ＸＬＷ一○三號違反道路交通管理事件裁決書、交通部
    公路總局臺北區監理所九十七年十二月二十四日北監駕字第
    ０九七００四六０七一號函各一份附卷可稽，並經異議人於
    聲明異議狀中自陳在卷，堪認異議人確有前揭違規事實無訛
    。異議人雖具狀以上揭情詞置辯，惟查異議人既已明知其汽
    車駕駛執照業遭吊扣一年，且尚在吊扣期間內，不得駕車，
    其於接到父親通知後，或可請原乘客轉乘其他車輛，另行叫
    計程車搭載父親前往醫院，事後再委請親友代為將車輛駛回
    ，尚非必由其自行駕車而全無替代方案可行，是異議人辯稱
    無法不管自己的至親，係於不得已之情形下始駕車云云，顯
    非可採。
五、綜上所述，本件異議人駕駛上開營業用自小客車於上揭時、
    地，確有「駕駛執照吊扣期間駕駛小型車」之違規事實，應
    堪認定。原處分機關依道路交通管理處罰條例第二十一條第
    一項第五款、同條第四項後段及第六十七條第三項及違反道
    路交通管理事件統一裁罰基準表之規定，裁處異議人罰鍰九
    千元，吊銷駕駛執照，一年內禁考，核無違誤。本件聲明異
    議為無理由，應予駁回。
六、據上論斷，應依道路交通案件處理辦法第十九條，裁定如主
    文。
中    華    民    國    97    年    12    月    30    日
                  交通法庭    法  官  白光華
以上正本證明與原本無異。
如不服本裁定，應於送達後五日內，敘明理由向本院提出抗告狀。
                              書記官  張玉如
中    華    民    國    97    年    12    月    30    日


司法院資訊處製作；財團法人民間司法改革基金會備份。
